# 股东已经承担的子公司开办费如何转移到子公司？

提问人：azhi 时间：2011-07-01 12:25:16
股东新设立子公司，设立过程中发生的费用均已在股东公司入账，相关票据也是开给股东公司的； 现子公司已成立，由于该部分金额不菲，股东想将该部分费用转到新子公司入账，有什么好的解决办法？

回答人：chenyiwei
个人理解较为可行的方式是由母公司向该新子公司就该部分金额开具发票。母公司需要就该部分代为支付的开办费缴纳营业税。

回答人：chenyiwei
回复 azhi 的帖子
从会计核算角度，在核实这部分费用真实性的基础上，主要是核实这些费用是否直接使子公司受益，且子公司是这些费用的唯一受益人。在此情况下，子公司应当按照母公司为其承担费用进行会计处理，确认为其自身的费用，同时贷记资本公积或者对母公司的往来；母公司相应借记对子公司的长期股权投资或者对子公司的往来。